【裁判字號】    95,破抗,15
【裁判日期】    950404
【裁判案由】    宣告破產
【裁判全文】
臺灣高等法院民事裁定                  95年度破抗字第15號
再抗告人  甲○○
代理人    黃達元律師
上列再抗告人因聲請宣告破產事件，對於中華民國九十五年三月
八日本院所為裁定，提起再抗告，本院裁定如下：
    主      文
再抗告駁回。
再抗告程序費用由再抗告人負擔。
    理      由
一、按對於抗告法院之裁定再為抗告，僅得以其適用法規顯有錯
    誤為理由，並經原法院之許可者為限。前項許可，以原裁定
    所涉及之法律見解具有原則上之重要性者為限。新修正民事
    訴訟法第四百八十六條第四、五項定有明文。依破產法第五
    條之規定，此規定為破產程序所準用。足見對於抗告法院以
    抗告有理由而廢棄或變更原裁定之裁定，或以無理由而駁回
    其抗告之裁定再為抗告，僅得以其適用法規顯有錯誤為理由
    ，並經原法院之許可者為限，且「前項許可以原裁定所涉及
    之法律見解具有原則上之重要性者為限。」其立法理由載明
    ：「為維持第三審為法律審之特性，並兼顧保障當事人權利
    及合理分配司法資源之要求，對於抗告法院以抗告有理由而
    廢棄或變更原裁定之裁定，或以抗告無理由而駁回其抗告之
    裁定再為抗告，僅得以其適用法規顯有錯誤為理由，並經原
    法院之許可者為限，始得再為抗告」所謂適用法規顯有錯誤
    ，應以判決違背法規或現存判例解釋者為限，若在學說上諸
    說併存尚無法規判解可據者，不得指為用法錯誤（最高法院
    五十七年度台上字第一０九一號判例參照）。而所謂法律見
    解具有原則上之重要性者，係指所涉及之法律問題意義重大
    而有加以闡釋之必要者而言。故提起再抗告，除須以原裁定
    適用法規顯有錯誤為其理由外，尚須以原裁定所涉及之法律
    問題意義重大而有加以闡釋必要，並經原法院之許可，始得
    謂其再抗告之提起為合法。而原法院對於再為抗告，認為不
    應許可者，依同條第六項準用同法第四百三十六條之三第三
    項之結果，應以裁定駁回其再抗告。
二、本件再抗告意旨雖略以：「(一)所謂轉讓股權之價金，其實際
    金額為何？是否仍然存在？或早已用於抵充相關債務之費用
    與利息？是否足以抵充債務所生之費用、全部利息後，猶有
    餘額？原審並未詳察，逕認該轉讓股權之價金足以清償債務
    本金，已有違背民法第三百二十三之規定，並有理由不備、
    應調查之事項而未予調查之違法。再抗告人之薪資收入縱有
    機會調升，亦顯然不能負擔高額利息。是故，再抗告人之薪
    資所得縱有調升之可能，亦顯然不足以清償債務利息與費用
    。原審對此並未審酌，亦有理由不備之違法。(二)關於「再抗
    告人就股權對價未釋明」所為之認定，有應調查而未予調查
    之違法。(三)原審關於第一審裁定所引用之資料有無錯誤，亦
    有未依法調查之違法。(四)原審係以推論方式，認定再抗告人
    之財產、能力足以清償債務，而未具體論述其認定之「事實
    、證據」為何？再抗告人提出本件聲請時，已無清償能力，
    財產更不足以清償債務。「可能尚存在的股權轉讓價金」及
    「可能的薪資調升」均無明確之證據存在，實非屬於「足以
    證明有清償能力」之證據。原審之認定，除有裁判未依據證
    據之違法外，另亦已違反破產法第一條之規定。」云云。
三、惟查再抗告意旨所指應調查之事項而未予調查、理由不備、
    未依法調查、裁判未依證據之違法，經核與適用法規顯有錯
    誤之情形顯然有別。至於再抗告人以本院裁定已違反破產法
    第一條之規定云云，並未具體指明本院裁定有如何適用法規
    顯有錯誤之處，亦未指出所涉及之法律問題有何重大意義而
    有加以闡釋之必要，即本件再抗告法律見解不具有原則上之
    重要性，本院依法亦不得許可。依前揭說明，本件再抗告即
    於法不合，應予駁回。
四、據上論結，本件再抗告為不合法，爰裁定如主文。
中    華    民    國    95    年    4     月    4     日
                  民事第三庭審判長法  官    林敬修
                                  法  官    劉勝吉
                                  法  官    藍文祥
正本係照原本作成。
如不服本裁定，應於收受送達後10日內向本院提出抗告狀，並應
繳納抗告費新台幣一千元。
中    華    民    國    95    年    4     月    6     日
                                  書記官    顧倪淑貞


司法院資訊處製作；財團法人民間司法改革基金會備份。
